# 请教陈老师，关于法律主体和会计主体

提问人：gotoschool_ 时间：2023-05-14 21:38:50
陈老师您好：
合伙企业，属于会计主体，请问它属于法律主体吗？不明白为什么合伙企业不是法律主体，请陈老师指点下

回答人：chenyiwei
合伙企业是法律主体，有自己独立的法人财产权。但合伙企业不是企业所得税和个人所得税的纳税人，所得税由合伙人直接缴纳，合伙企业最多负有代扣代缴义务。